【裁判字號】    99,交簡上,5
【裁判日期】    990527
【裁判案由】    過失傷害
【裁判全文】
臺灣苗栗地方法院刑事判決             99年度交簡上字第5號
上  訴  人
即  被  告  甲○○
上列上訴人因過失傷害案件，不服本院中華民國98年11月24日98
年度苗交簡字第810 號第一審刑事簡易判決（聲請簡易判決處刑
案號：臺灣苗栗地方法院檢察署98年度偵字第3251號），提起上
訴，本院管轄之第二審合議庭判決如下：
    主    文
上訴駁回。
甲○○緩刑貳年。
    犯罪事實及理由
一、本案經本院合議庭審理結果，除補充被告甲○○於本院審理
    時之自白為證據外，認第一審刑事簡易判決認事用法及量刑
    均無不當，應予維持，並引用如附件所示之本院第一審刑事
    簡易判決書及臺灣苗栗地方法院檢察署檢察官聲請簡易判決
    處刑書記載之事實、證據及理由。
二、上訴人即被告甲○○上訴意旨略以：被告已與告訴人達成和
    解，請從輕量刑，並給予緩刑之宣告等語。
三、按量刑之輕重，係事實審法院得依職權自由裁量之事項，茍
    已斟酌刑法第57條各款所列情狀而未逾越法定刑度，則不得
    遽指為違法；又刑罰之量定屬法院自由裁量之職權行使，但
    仍應審酌刑法第57條所列各款事由及一切情狀，為酌量輕重
    之標準，並非漫無限制，在同一犯罪事實與情節，如別無其
    他加重或減輕之原因，下級法院量定之刑，亦無過重或失輕
    之不當情形，則上級法院對於下級法院之職權行使，原則上
    應予尊重（最高法院72年臺上字第6696號判例、75年臺上字
    第7033號判例意旨參照）。經查，刑法第28 4條第1 項前段
    之過失傷害罪，法定刑度為「6 月以下有期徒刑、拘役或5
    百元以下罰金」，而原審以被告所為過失傷害犯行事證明確
    ，並詳為審酌被告之過失程度、肇事當時情形、告訴人所受
    傷勢、（原審判決時）尚未賠償告訴人，雙方未達成和解等
    情狀，在法定刑度內判處被告拘役35日，並諭知易科罰金之
    折算標準，且前開所宣告之刑與被告犯罪情節及犯後態度相
    衡，亦難謂有過重或失輕之不當情形，揆諸前揭說明，原審
    之量刑要難指為違法，被告上訴請求輕判，為無理由，應予
    駁回。
四、末查，被告甲○○前未曾受有期徒刑以上刑之宣告，有臺灣
    高等法院被告前案紀錄表1 份附卷可憑，其因一時疏忽，致
    罹刑章，於犯罪後已坦承犯行，且事後亦與告訴人乙○○達
    成和解，並已給付和解款項，有本院調解筆錄1 份在卷可憑
    （見本院卷第23頁），被告經此偵審程序之教訓，當知所警
    惕，信無再犯之虞，本院因認其所受宣告之刑以暫不執行為
    適當，爰併予宣告緩刑2 年，以啟自新。
據上論斷，應依刑事訴訟法第455 條之1 第1 項、第3 項、第37
3 條、第364 條、第368 條、刑法第74條第1 項第1 款，判決如
主文。
本案經檢察官黃俊鳴到庭執行職務。
中    華    民    國    99    年    5     月    27    日
                  刑事第三庭  審判長法  官  柳章峰
                                    法  官  顏苾涵
                                    法  官  林佩儒
上正本證明與原本無異。
本判決不得上訴。
                                    書記官  陳玲君
中    華    民    國    99    年    5     月    27    日
附錄本判決論罪科刑之法條：
刑法第284條第1項
因過失傷害人者，處6月以下有期徒刑、拘役或5百元以下罰金，
致重傷者，處1年以下有期徒刑、拘役或5百元以下罰金。

司法院資訊處製作；財團法人民間司法改革基金會備份。
